【裁判字號】    97,裁,4017
【裁判日期】    970814
【裁判案由】    復職
【裁判全文】
最  高  行  政  法  院  裁  定
                                      97年度裁字第4017號
抗  告  人  甲○○
上列抗告人因與相對人臺中縣政府間復職事件，對於中華民國96
年12月13日臺中高等行政法院96年度訴字第441號裁定，提起抗
告，本院裁定如下：
    主  文
抗告駁回。
抗告訴訟費用由抗告人負擔。
    理  由
一、按抗告法院認抗告為不合法或無理由者，應為駁回抗告之裁
    定。次按起訴，應以訴狀表明當事人、起訴之聲明、訴訟標
    的及其原因事實。其經訴願程序者，並附具決定書。原告之
    訴，有起訴不合程式或不備其他要件之情形者，行政法院應
    以裁定駁回之，但其情形可以補正者，審判長應定期間先命
    補正，分別為行政訴訟法第105條第1項、第2項後段及第107
    條第1項第10款所明定。準此，倘原告之訴狀未表明前揭事
    項，經審判長定期間命其補正，逾期未補正者，其起訴即不
    合程式，行政法院應以裁定駁回之。再按提起撤銷訴訟或課
    予義務訴訟，須經訴願程序而未獲救濟，此觀諸同法第4條
    第1項、第3項及第5條規定甚明。
二、本件抗告意旨略謂：抗告人原服務於臺中縣霧峰鄉峰谷國小
    教師兼主計工作，因過失錯帳，已即刻彌補，經法院判處有
    期徒刑2年，緩刑3年。緩刑等於免其刑責，無罪，相對人之
    人事室令「免職」，有誤判之嫌。且前澎湖縣長因貪污案，
    經判處有期徒刑2年，緩刑3年，許其復職，抗告人與其處境
    相同，卻遭受不同待遇，顯不公正公平。依「行政院暨所屬
    各級行政機關公務人員獎懲案件處理辦法」第8條、第10條
    、公務人員任用法第28條第1項第4款、第5款、公務員懲戒
    法第6條、第8條及赦免法等規定，應許抗告人復職。詎相對
    人適用公布在後之教育人員任用條例第31條規定打壓，與事
    實不符，且於抗告人停職期間，未發放半薪，竟謂已罹於15
    年時效，其有拒絕給付之抗辯權，自無給付義務云云，損及
    抗告人權益等語。
三、經查，原裁定係以：抗告人因復職事件，向原審法院提起行
    政訴訟，並繳納裁判費完畢，核其於民國（下同）96年10月
    1日提出之訴狀（誤載為「訴願書」），因未依行政訴訟法
    第105條第1項第2款及第3款規定載明起訴之聲明、訴訟標的
    及其原因事實等，亦未依同條第2項後段附具訴願決定書，
    經原審法院審判長以96年10月22日96年度訴字第441號裁定
    ，命抗告人於該裁定送達之日起7日內補正，該裁定已於同
    年月25日合法送達，有送達證書附卷可稽。抗告人雖於96年
    10月31日提出起訴狀，惟仍未依該裁定命補正之事項補正訴
    之聲明等，其起訴程式即屬於法不合。又據抗告人提出之訴
    狀所載，其係不服相對人96年9月12日府教學字第096024097
    0號函，惟經原審法院向訴願機關教育部查詢結果，抗告人
    係於96年10月1日向內政部提起訴願，經轉由教育部受理該
    訴願後，現（按，係指原裁定作成之日亦即96年12月13日）
    仍由教育部審理中，尚未作出訴願決定（按，仍在救濟中，
    且無提起訴願逾3個月不為決定等情），本件抗告人在原審
    之訴，顯未經訴願決定，即逕向原審法院提起行政訴訟，依
    行政訴訟法第4條第1項、第5條第1項及第2項規定，亦非適
    法為由，乃駁回抗告人在原審之訴。本院揆諸首揭規定及說
    明，原裁定認事用法，均屬妥適，核無不合，抗告意旨指摘
    其違誤，求予廢棄，為無理由，應予駁回。
四、依行政訴訟法第104條、民事訴訟法第95條、第78條，裁定
    如主文。
中    華    民    國    97    年    8     月    14    日
                    最高行政法院第五庭
                        審判長法官  劉  鑫  楨
                              法官  林  樹  埔
                              法官  黃  淑  玲
                              法官  劉  介  中
                              法官  吳  慧  娟
以  上  正  本  證  明  與  原  本  無  異
中    華    民    國    97    年    8     月    14    日
                              書記官  張  雅  琴


司法院資訊處製作；財團法人民間司法改革基金會備份。
